臺灣臺南地方法院臺南簡易庭民事判決
111年度南小字第909號
原      告  林義傑  
被      告  于文濤  

上列當事人間請求侵權行為損害賠償事件，經本院於民國111年7
月4日言詞辯論終結，判決如下：
    主      文
被告應給付原告新臺幣3,000元，及自民國111年5月31日起至清
償日止，按週年利率百分之5計算之利息。
原告其餘之訴駁回。
訴訟費用新臺幣1,000元，由被告負擔新臺幣100元，餘由原告負
擔。
本判決原告勝訴部分得假執行。
    事實及理由
一、原告主張：伊於民國110年10月18日9時57分許，在住處前，
    與訴外人即被告之配偶林瑞月就放置花盆位置而有爭論，被
    告明知伊未欺身靠近林瑞月，竟對伊辱以：這種行為非常骯
    髒、齷齰等語詆毀伊之名譽，侵害伊人格權，爰依侵權行為
    法律關係，向被告請求精神慰撫金等語。並聲明：被告應給
    付原告新臺幣(下同)30,000元，及自起訴狀繕本送達翌日起
    至清償日止，按週年利率百分之5計算之利息。
二、被告答辯：伊確有為前揭言詞，係指男生將臉貼近女生臉之
    行為，惟非指此次事件，而係之前的事情等語。並聲明：原
    告之訴駁回。
三、原告主張於上開時地被告對其為前揭言詞等情，為被告所不
    爭執，應認為真實。至原告主張被告明知當時其並無欺身接
    近林瑞月，仍為前揭語詞，侵害其名譽人格權等情，則為被
    告所否認，並以前揭情詞置辯。是本件之爭點在於：㈠被告
    前揭言論有無貶抑原告人格及社會評價，侵害原告名譽人格
    權，而應負侵權行為損害賠償責任？ ㈡原告主張依侵權行為
    法律關係，請求被告給付30,000元及法定遲延利息，有無理
    由？
四、得心證之理由
  ㈠因故意或過失不法侵害他人之名譽權，應負損害賠償責任。
    又「名譽」係指人之品德、名聲、信譽或其他人格的價值，
    受到來自社會客觀的評價之謂，是名譽有無受到侵害，應以
    社會上對其之評價是否有受到貶損為斷(最高法院109年度台
    上字第2870號判決意旨參照)。是名譽權之侵害，須行為人
    故意或過失抑貶他人之社會評價而不法侵害他人之名譽，且
    具有違法性、歸責性，並不法行為與損害間有相當因果關係
    ，始成立侵權行為。查本院當庭勘驗原告提出之事發當時監
    視錄影畫面，原告與林瑞月間尚有一定之距離，有勘驗筆錄
    在卷可查，而被告在場應明知上情，卻仍為前揭語詞，針對
    原告個人表示不屑、輕蔑、詆毀之意，降低原告在社會群體
    生活中之人格評價，而行為地點在戶外，為不特定多數人可
    得共見共聞之場所，確屬對原告名譽之侵害。原告據此請求
    賠償，應屬有據。被告雖辯稱係指以前的事情等語，惟並未
    提出證據以明之，是難認被告係對於原告實際發生之行為，
    予以評價，自無庸再論斷被告之評語是否為善意評論。從而
    被告之抗辯，仍難認為真實。
　㈡因故意或過失，不法侵害他人之權利者，負損害賠償責任。
    不法侵害他人之身體、健康、名譽、自由、信用、隱私、貞
    操，或不法侵害其他人格法益而情節重大者，被害人雖非財
    產上之損害，亦得請求賠償相當之金額，民法第184條第1項
    前段、第195條第1項前段定有明文。又不法侵害他人之人格
    權，被害人受有非財產上損害，請求加害人賠償相當金額之
    慰撫金時，法院對於慰撫金之量定，應斟酌實際加害情形、
    所造成之影響、被害人痛苦之程度、兩造之身分地位、經濟
    情形及其他各種狀況，以核定相當之數額。查被告依前揭言
    詞故意侵害原告名譽之不法行為，造成原告身心痛苦，精神
    遭受損害，原告請求非財產上之損害賠償，即屬有據。審酌
    兩造間宿有爭執，被告因見配偶與原告爭執而口出惡言之侵
    權行為態樣、原由、可歸責程度、原告所受身心傷害、兩造
    之資力等一切情狀，認原告主張此部分對被告請求30,000元
    之精神慰撫金尚嫌過高，應以3,000元為適當。原告併依民
    法第229條第2項、第233條第1項、第203條等規定，請求自
    起訴狀繕本送達之翌日即111年5月31日起至清償日止，按週
    年利率百分之5計算之利息，亦屬有據。
五、綜上所述，原告基於侵權行為之法律關係，請求被告給付3,
    000元及自111年5月31日起至清償日止，按週年利率百分之5
    計算之利息部分，為有理由，應予准許，逾此範圍則無理由
    ，應予駁回。
六、本件第一審訴訟費用經核為1,000元，爰依民事訴訟法第436
    條之19第1項、第79條規定，確定訴訟費用及兩造負擔之比
    例；又原告勝訴部分，依同法第436條之20規定，應依職權
    宣告假執行。
七、本件事證已明，兩造其餘攻擊防禦方法要與判決結論不生影
    響，爰不一一論述，併此敘明。
八、據上論結，本件原告之訴為一部有理由、一部無理由，判決
    如主文。　　
中　　華　　民　　國　　111 　年　　7 　　月　　28　　日
                  臺南簡易庭  法 官  施介元
以上正本係照原本作成。 
如不服本判決，應於送達後20日內，向本院提出上訴狀並表明上
訴理由（須附繕本）。如委任律師提起上訴者，應一併繳納上訴
審裁判費。
中　　華　　民　　國　　111 　年　　7 　　月　　28　　日
                              書記官  曾怡嘉